臺灣高等法院高雄分院交通事件裁定　　　　　　　　九十一年度交抗字第一三號
　　抗 告 人 即
　　受 處 分 人　甲○○
右抗告人因違反道路交通管理處罰條例聲明異議案件，不服臺灣高雄地方法院中華民
國九十一八月三十日所為裁定（九十一年度交聲字第一八六號），提起抗告，本院裁
定如左：
    主  文
原裁定撤銷。
異議駁回。
    理  由
一、抗告意旨略以︰抗告人即受處分人甲○○於民國八十九年七月二十四日凌晨零時
    二十八分許，駕駛牌照號碼ＹＺ—五○一六號自用小客車，行經國道八號公路東
    向車道十公里處時，為警攔下檢查，告知超速，然執勤員警未出示車速數據，僅
    以口頭告知，抗告人認為員警無任何雷達測速數據即填單告發實有欠公允，而當
    場拒簽罰單，其後遭處分機關逕為裁處異議人罰鍰新臺幣（下同）六千元，其處
    分於法顯有未適，爰對前開處分聲明異議。原審法院竟以「公務員為公法上行為
    具有公信力之原則，該行政處分當可被推定為真正，其據以依法處分之事實認定
    亦為正確無誤」為理由，而認定到場證人員警之說法為真正，原審片面採信，未
    命提出數據依據，驟予裁定處罰，有理由未備及未盡調查證據能事之違誤，爰提
    起抗告，請撤銷原裁定云云。
二、查本件抗告人即受處分人甲○○因於八十九年七月二十四日凌晨零時二十八分許
    ，在國道八號公路東向十公里處，因行車速度超過規定之最高時速二十一公里（
    最高限速時速九十公里），經國道公路警察局第五隊善化分隊舉發其違反道路交
    通管理處罰條例移送高雄區監理所，經該所於九十年十二月二十日，以高市交裁
    字第三二─Ｚ00000000號裁決書裁決受處分人行駛於高速公路不遵管制
    之規定，經受處分人申訴後，裁決機關以未依違反道路交通管理事件統一裁罰標
    準及處理細則第四十條及第四十三條之規定給予違規人陳述之機會，而撤銷前揭
    裁決處分，另於九十一年三月七日，以高市交裁字第三二─Ｚ00000000
    號裁決書裁決之，此經高雄市交通事件裁決所於九十一年四月十八日，以高市建
    裁字第四六一九號函函覆原審法院在卷可憑，前此之行政處分既經撤銷而失其存
    在，而異議人復係於裁決機關另為處分後具狀聲明異議，是本件抗告人原異議之
    對象應為九十一年三月七日，高市交裁字第三二─Ｚ00000000號裁決：
    甲○○罰鍰新台幣六千元，並依道路交通管理處罰條例第六十三條第一項記違規
    點數一點處分之裁決書，合先敘明。
三、按汽車行駛於高速公路，而不遵管制之規定者，處汽車駕駛人新台幣三千元以上
    六千元以下罰鍰；又汽車駕駛人違反第三十三條之規定，記違規點數一點，道路
    交通管理處罰條例第三十三條第一項、第六十三條第一項第一款定有明文。經查
    ：抗告人甲○○於八十九年七月二十四日凌晨零時二十八分許，駕駛車牌號碼Ｙ
    Ｚ—五○一六號自用小客車，行經國道八號高速公路東向十公里處（該路段速限
    每小時九十公里），經雷達測速器鎖定其以時速一百十一公里超速行駛等情，業
    據證人即當時執行取締之員警張耀男於原審到庭證述：當時伊等在國道八號高速
    公路東向十公里執行測速勤務，該路段之時速限制為九十公里，因當時係凌晨，
    高速公路車輛稀少，伊等以雷達測速器向後發射，異議人甲○○之自小客車行駛
    過來，雷達測速器鳴叫，依雷達測速器測定異議人以時速一百十一公里超速行駛
    ，伊等便攔檢異議人，並有請異議人觀看測速器等語；另證人即與張耀男同時執
    勤之警員馬健原於九十一年十一月四日本院調查訊問時亦結證稱：當時我是跟張
    耀男一起服勤務，我們有將雷達測速器掛在窗外，該路段最高限速是時速九十公
    里，我們設定在一百零二公里，如車速超過，測速器會閃示速度在螢幕上，而當
    時受處分人甲○○車速是一百一十一公里，我們做攔車的動作，我們將測速器拿
    給他看，裡面有顯示速度，並告知他違規及該路段限時速九十公里，雷達測速器
    是全自動的，等開完舉發單之後，我們才將螢幕放掉，但測速器只能顯示，不能
    洗出照片來，所以現在沒有該數據了等語明確，核與證人張耀男之證詞均互核一
    致。是以，上述證人既於法院審理中以具結擔保其供述之真實性，並在負擔偽證
    罪之心理處罰狀態下證述上開情節綦詳，所述內容又無歧異，其等證詞應可採信
    ，抗告人辯稱警員未出示雷達測速數據云云，要難採信。此外，復有內政部警政
    署國道公路警察局舉發違反道路交通管理事件通知單及高雄市交通事件裁決所九
    十一年十一月七日高市建裁字第一四一八０號書函附九十一年三月七日，高市交
    裁字第三二─Ｚ00000000號違反道路交通管理事件裁決書各乙紙在卷可
    稽。至於上開舉發通知單上填單人職名章欄除有「隊員馬健原」職章及張耀男之
    簽名外，另有蓋上經劃掉之「隊員林裕崇」職章乙情，亦分經證人林裕崇於原審
    中證稱：告發單原蓋上我的印（職）章，但有時隊員借用我的告發單就會把我的
    名字劃掉等語，及證人馬健原於本院調查時證述：因事先在空白通知單上蓋了「
    隊員林裕崇」的章，但是只有我和張耀男共同執勤，所以有兩條線將林裕崇的職
    章劃掉等語明確，難認該舉發單有何不實記載之情事，是抗告人於行經上開路段
    時應有以時速一百十一公里超速行駛之情事，堪稱屬實，其有於國道八號公路超
    速二十一公里之違規行為，事證明確，堪以認定。則揆之前揭法律規定，原處分
    機關高雄市交通事件裁決所依道路交通管理處罰條例第三十三條規定裁處違規人
    甲○○罰鍰新臺幣六千元，並依同條例第六十三條第一項第一款規定予記違規點
    數一點處分，於法並無不合。
四、原裁決機關所為前開處分既無錯誤，原審裁定雖亦認定受處分人確有上述違規事
    實，卻誤以為「原處分機關僅依右開道路交通管理處罰條例第三十三條規定裁處
    罰鍰新臺幣六千元，漏未依同條例第六十三條第一項第一款規定並予記違規點數
    壹點」。因而將實無錯誤之原裁決處分撤銷，更為「甲○○汽車駕駛人，汽車行
    駛於高速公路，而不遵管制之規定，處罰鍰新臺幣陸仟元，並記違規點數壹點。
    」之裁定，顯有認定裁罰事實所憑證據與理由說明矛盾之可議；抗告人否認違規
    事實雖無可取，惟其指摘原裁定有理由不備之不當，尚非全無理由，自應由本院
    將原裁定撤銷；且原處分機關高雄市交通事件裁決所據以援引道路交通管理處罰
    條例第三十三條規定裁處罰鍰新臺幣六千元，並依同條例第六十三條第一項第一
    款規定予記違規點數一點之處分，並無不當，已如前述；本件受處分人甲○○之
    異議為無理由，應由本院併予裁定異議駁回。
五、據上論斷，應依道路交通案件處理辦法第二十六條、第十九條，刑事訴訟法第四
    百十三條，裁定如主文。
中    華    民    國      九十一      年      十一      月     十四   日
                              臺灣高等法院高雄分院刑事第七庭
                                  審判長法官  李春昌
                                        法官  黃憲文
                                        法官  莊飛宗
右正本證明與原本無異。
不得再抗告。
                                  法院書記官  林明威
中    華    民    國  九十一      年      十一      月     十四   日
